443Edepot - Archives communales déposées de La Grande-Résie
Archives Départementales de la Haute-Saône
- ARCHIVES MODERNES
  - BIENS COMMUNAUX, TERRES, BOIS ET EAUX
    - Bois: réclamation adressée au Préfet au sujet des ayant droits à l’affouage (1841-1897); notification de la requête du Sieur Landry concernant la demande d’une portion d’affouage (1897); remise de l’affouage (1815-1845); marché d’exploitation (1806-1908); ventes de bois de futaie (1869-1907); ventes d’ételles (1872-1885); vente de chablis (1897); ventes de bois de toutes natures (1807-1860); adjudication de l’élagage et façonnage en fagots, des biens branches et accrues qui gênent le cours des ruisseaux des Près (1852); extrait des minutes de la mairie de la Grande-Résie relatif à l’adjudication de chablis rompus par l’orage dans les bois communaux (1806); demande de délivrance d’un arbre déraciné (1880); demande de délivrance de bois mort (1880); demande de délivrance de chablis de la coupe (1889); délivrance de chablis à la commune (1818-1824); délivrance de ramilles (1890); autorisation donnée à la commune d’obtenir la délivrance de futaie dans les coupes communales (1816); lettre de l’inspecteur des forêts aumaire de la Grande-Résie dans laquelle il signale l’abolition de la délivrance de futaie (1815); autorisation donnée au maire de couper les futaies viciées et dépérissantes dans les coupes ordinaires du bois (1808-1816); délivrance du bois à provenir de l’ouverture du chemin vicinal de Vadans à Montseugny dans le bois de la Grande–Résie (1812); réponse à une lettre du maire au sujet de la délivrance de l’assiette de 1825; lettre autorisant la vent de l’assiette de 1809 (1807-1808); rôle pour l’assiette de 1819; élagage sur les chemins de la commune (1863-1901); adjudication au rabais de l’abattage, équarrissage, ébranchage et transport des arbres marqués pour le service de la marine(1813); état des pièces rebutées à la découpe (1825-1827); état des perches et chablis détruits par l’orage dans les bois de la Grande-Résie (1829). Etat d’estimation des produits accessoires délivrés ou cédés dans les bois des communes (1843); procès-verbal de reconnaissance des pertes après l’orage qui s’est abattu sur la commune (1806); procès-verbal de reconnaissance des chablis, volis et bois de délit (1898); avertissement donné au maire d’enlever les arbres, souches et ramilles existant sur les accotements et dans les fossés des chemins de la Grande-Résie (1891); procès-verbal des bois provenant de la commune de la Grande-Résie (1829); lettre du Sous-préfet au maire concernant l’autorisation délivrée à la commune d’exploiter des bois taillis secs (1880); état des habitants de la commune désirant ramasser l’herbe sèche et du bois mort dans la forêt (1890-1893)., 443 Edepot 21; N2
      BOIS
    - Bois: répartition et distribution de la futaie et du taillis de la Grande-Résie (1838; 1840-1841; 1859; 1861-1908); autorisation délivrée au maire d’entreprendre les travaux de la coupe affouagère (1870); martelage et balisage des arbres de la commune (1812-1835); procès-verbaux d’arpentage dans les bois communaux (1855-1893); procès-verbal du garde forestier de la Grande-Résie au sujet de la conduite du bétail dans la forêt communale (1859); procès-verbal et actes de notification des quartiers et cantons défensables pour le parcours (1833-1839); lettre adressée au Sous-préfet relative au parcours dans les prés de la commune de la Grande-Résie (1832); aménagement de la forêt communale (1861); lettre adressée au préfet relative à une portion du quart en réserve que les habitants de la Grande-Résie voudraient à leur disposition en dédommagement des pertes subies par les réquisitions (s.d.); autorisation donnée au maire de la Grande-Résie de couper le quart en réserve (1817); nettoiements périodiques dans le quart en réserve des bois de la commune (1860); lettre du Préfet au maire au sujet des dépenses occasionnées par la vacation forestière de 1809; lettre du Sous-préfet au maire au sujet de la non-réamodiation du droit de chasse au Sieur Pyot (1840)., 1809-1908; 443 Edepot 22; N3
    - Eaux: devis estimatif des réparations à faire aux fontaines de la commune (1836); réparations à la fontaine communale de la Grande-Résie (1823-1852); reconstruction de la fontaine communale (1899-1900). Promesse de remplacer les pierres de la fontaine au cas où elles gèleraient en hiver (1813); autorisation accordée au maire de délivrer un mandat à l’entrepreneur de la fontaine de la commune (1813)., 1813-1900; 443 Edepot 23; N4
      FONTAINE
  - TRAVAUX PUBLICS, VOIRIES, MOYENS DE TRANSPORT, REGIME DES EAUX
    - Voirie urbaine: élargissement de la rue de Galéta et de la Grande-Rue à la Résie (1878-1882); pièces relatives à la reconstruction du Pont des Paquiers (1823-1832); construction d’un pont sur l’Ognon (1878-1892); lettre adressée au maire de la Grande-Résie au sujet des ponts de Brésilley et de Malans (1882-1887); réparation au pont du chemin vicinal allant à Aubigney (1872); reconstruction d’un ponceau à la Grande-Résie (1885); reconstruction d’un ponceau sur le ruisseau de Cuves (1852); rapport de l’agent voyer relatif à la réclamation du maire concernant les dépôts de bornes raclées que les riverains laissent dans la rue Galeta (1876); devis des travaux à effectuer aux rues et aqueducs de la Grande-Résie (1845); lettre concernant l’acquisition du terrain du Sieur Landry (1883); vente de terrains pour cause d’utilité publique (1883-1888)., 1823-1892; 443 Edepot 24; O1
      RESEAU ROUTIER
    - Petite voirie: demande de rectification du chemin de grande communication n°2 sur le territoire de la commune du Tremblois (1881); état des contingents d’entretien pour les chemins de grande communication (1874-1875); alignement du chemin de grande communication n°22 de Gy à Pontailler (1907); alignements, réparations ou modifications sur le chemin vicinal ordinaire de la Grande-Résie à Aubigney (1861); état des sommes dues aux propriétaires pour l’élargissement du chemin dit "de Monseugny" (s.d.); visite du chemin vicinal de la Grande-Résie à Aubigney à l’effet de reconnaître si les imposés au rôle de prestation avaient effectué leur tâche (1833); reconnaissance de chemins vicinaux (1838); fourniture de matériaux pour les chemins vicinaux (1813); registre des instructions pour l’entretien ou la confection des chemins vicinaux (1838); alignement du chemin vicinal n°2 de Dôle à fontaine Française (1894); rôle pour la répartition de la réparation de perches du chemin vicinal de la Grande-Résie à Aubigney et à Chevigney (1817); travaux à effectuer sur les chemins vicinaux de la Grande-Résie (1839-1874). Adjudication des travaux à effectuer sur le chemin vicinal de la Grande-Résie à Vadans et de la Résie à Chevigney (1842); cassage et étendage de pierres sur le chemin vicinal de la Grande-Résie à Chevigney (1849); cassage de pierres brutes destinées à être étendues sur le chemin vicinal de Résie à Aubigney (1840-1851); ouverture et curage de fossés sur le chemin vicinal de la grande-Résie à Aubigney (1846); ouverture de fossés sur le chemin vicinal de Chevigney (1846); ouverture de fossés dans la commune (1813); ouverture d’un chemin rural (1883); reconnaissance et classement comme chemins ruraux des chemins dits "des Correaux et Montseugny" (1886); élargissement du chemin rural n°2 (1888); adjudication de travaux sur le chemin dit "de Montseugny" (1890); enquête d’utilité publique sur le projet de reconnaissance et de classement de deux chemins ruraux (1886); adjudication pour la fourniture de bornes à installer sur les chemins ruraux (1886); adjudication de travaux de fourniture (1847-1888); état des chemins vicinaux établis sur le territoire de la commune de la Grande-Résie (1820); état de tous les chemins ruraux de la Grande-Résie (1841); ouverture d’un chemin de vidange pour la coupe de 1882 (1883); accord entre particuliers de Vadans sur la non-existence d’un fossé longeant le bois de réserve de la Grande-Résie (1846); date à laquelle devront commencer les travaux pour la confection de fossés de routes (1817); échardonnage et nettoyage des chemins, fossés, rues de la commune (1899); création et emploi de ressources (1852-1903); imposition d’une troisième journée de prestations pour la réparation de chemins vicinaux (1874); contestation d’un particulier relative à l’imposition sur le rôle de répartition pour la réparation des chemins vicinaux (s.d.); arrêté rendant exécutoire le rôle de prestations de la commune (1835); extrait du registre des déclarations d’option ouvert à la mairie de la commune en vertu de l’arrêté de publication des rôles de prestation en nature (1837); rôles de prestations (1824-1906); état des décisions rendues sur réclamations de prestations (1874-1877)., 1813-1907; 443 Edepot 25; O2
    - Grande voirie: demande de remise en état de la route de Vesoul à Auxonne (1813); fourniture de matériaux pour la réparation de la route de Gray à Dôle (1813). Moyens de transport et travaux divers: lettre du procureur du Roi au maire de la Grande-Résie concernant les poursuites contre des particuliers qui ont violé la loi sur les mines (1835). Régime des eaux: pièces relatives à la construction d’une digue près du quart en réserve de la commune (1843). Plainte contre le moulin d’Aubigney (1853); ordonnance royale donnant l’autorisation au Sieur Doumier d’Archiac d’établir un patouillet destiné aux lavages du minerai (1830); construction d’un patouillet près de la rivière de la Résie (1833); demande du Sieur d’Archiac d’apporter des modifications aux dispositions des ordonnances qui ont autorisé l’installation du moulin et patouillet à la Grande-Résie (1839); délibérations prouvant l’utilité et la nécessité d’établir des réservoirs d’épuration pour le lavage des minerais à Valay (1832); lettre adressée au maire de la Grande-Résie relative à la construction d’un déversoir à Valay (1834); procès-verbal de reconnaissance des travaux du patouillet de la Résie, relatif à la construction du bassin d’épuration (1837-1838); construction d’un déversoir et d’un déchargeoir de fond au moulin de la Grande-Résie (1823); adjudication pour la construction d’un aqueduc commun aux communes de la Résie et de Chevigney (1846); conflit entre la commune de la Grande-Résie et le Sieur Maire au sujet de l’imposition sur le rôle de répartition de la dépense occasionnée par le curage du ruisseau de la Résie (1826); dossier concernant le curage du ruisseau de la Grande-Résie dont extrait des minutes du greffe du tribunal de 1ère instance séant à Besançon (1825-1833); pièces relatives au conflit entre Valay et la Grande-Résie au sujet de la distance en mètres entre l’usine de Valay et le territoire de la Résie en suivant les sinuosités au ruisseau (1826); curage du ruisseau des "Fiolles" (1896); curage des ruisseaux de "Cuves, des deux près, des cabinets" (1843-1902); curage des ruisseaux et rivières de "Chevigney, la Résie, et la Loye des grenouilles" (1832-1886); curage des ruisseaux et fossés du "Ronflans, de l’Etang du gros bois et des deux prés" (1896-1897); adjudication du recurement des fossés bordant la prairie dite "les deux prés" (1856); adjudication des travaux de repurgement des fossés de "Cuves et des deux prés" (1876); curage du fossé "Le paquier des grenouilles" (1803); curage du fossé des "Correaux" (1832-1877); curage du fossé des "Prés du Décot et des prés des grenouilles" (1898); rôles de répartition pour le curage des ruisseaux de la Grande-Résie (1834-1874); plainte retirée par le Sieur Landry moyennant la promesse du Préfet de ne point payer les frais dirigés contre lui (1844)., 1803-1902; 443 Edepot 26; O3
  - CULTE
    - Culte catholique: extrait du registre de la fabrique de Vadans (1846); circulaires du Préfet concernant les prières publiques qui doivent être dites dans les églises et temples à l’occasion de la rentrée des chambres (1876-1877)., 1845-1892; 443 Edepot 27; P1
      CATHOLICISME
  - INSTRUCTION PUBLIQUE, ARTS
    - Lettre de l’inspecteur primaire au maire lui demandant des copies de pièces justificatives en vue d’obtenir une subvention pour la création d’une caisse des écoles (1882); arrêté municipal relatif à la création d’une caisse des écoles (1882); circulaire concernant la création d’un emploi de maîtresse de travaux à l’aiguille dans les école mixtes (1872); autorisation accordée au Sieur Baillard de garder sa fille chez lui pour l’aider aux travaux agricoles (1883); mise à la disposition de la commune d’une somme pour améliorer le système scolaire (1881); désignation de membres de la commission scolaire (1882); lettre de l’inspecteur primaire au maire lui demandant de voter une somme pour créer une bibliothèque populaire (1881); renouvellement de mobiliers scolaires (1873); confection de mobilier scolaire (1845-1892)., 443 Edepot 28; R1
      ENSEIGNEMENT